【裁判字號】    90,上訴,236
【裁判日期】    900320
【裁判案由】    毒品危害防制條例
【裁判全文】
臺灣高等法院臺中分院刑事判決                  民國九十年度上訴字第二三六號
      上  訴  人  臺灣臺中地方法院檢察署檢察官
      被      告  丙○○
      指定辯護人  本院公設辯護人  乙○○
右上訴人因被告違反毒品危害防制條例案件，不服臺灣台中地方法院中華民國八十九
年十一月二十一日第一審判決（民國八十九年度訴字第一五五六號，起訴案號：臺灣
台中地方法院檢察署民國八十九年度偵字第三一二二號），提起上訴，本院判決如左
：
      主  文
上訴駁回。
      理  由
一、公訴意旨略以：被告丙○○基於意圖營利之概括犯意，自民國（下同）八十九年
    元月間起，迄同年二月十四日止，連續五次（時間不詳）將第二級毒品安非他命
    每一小包（重量不詳）以新台幣（下同）二、三千元不等之價格販賣與丁○○施
    用，每次交易均由丁○○打0000－000000號或0000－00000
    0號行動電話予被告丙○○聯繫，並由丙○○送毒品至丁○○位於台中市○區○
○街一七三巷廿四號住處交貨，迨於同年二月十九日凌晨一時許，丁○○帶同警
    方人員到丙○○位於台中市西屯區○○○路二○六巷六號三樓之二住處臨檢查獲
    ，並扣得安非他命吸食器一組，因認被告丙○○涉有毒品危害防制條例第四條第
    二項販賣第二級毒品之罪嫌云云。
二、按犯罪事實應依證據認定之，無證據不得推定其犯罪事實，又不能證明被告犯罪
    者，應諭知無罪之判決，刑事訴訟法第一百五十四條、第三百零一條第一項分別
    定有明文。又刑事訴訟法上所謂認定犯罪事實之證據，係指足以認定被告確有犯
    罪行為之積極證據而言，該項證據自須適合於被告犯罪事實之認定，始得採為斷
    罪資料；如未能發現相當證據，或證據不足以證明，自不能以推測或擬制之方法
    ，以為裁判之基礎，最高法院二十九年上字第三一○五號、四十年台上字第八六
    號分別著有判例可資參照。
三、本件公訴意旨認被告涉犯販賣第二級毒品罪嫌，無非以被告丙○○之右開犯行，
    業經證人丁○○於警訊時供證甚詳，且於右記時地帶同警方人員前往丙○○住處
    臨檢而查獲，足證丁○○之指訴非虛，堪予採信等情，為其主要論據。訊據被告
    丙○○堅決否認有右揭犯行，並辯稱：伊不曾販賣或轉讓毒品給丁○○，伊在本
    件被查獲前數日曾載丁○○至伊住處，再叫丁○○自行步行離去，且丁○○亦常
    在半夜打電話給伊而被伊掛掉，恐因此得罪丁○○等語。經查本件被告丙○○固
    係因警方據丁○○在警訊中之供述，並由丁○○帶同警方人員至其住處，而於八
    十九年二月十九日凌晨一時許為警查獲，然當場並未查獲任何販賣毒品安非他命
    之情事；而證人丁○○於警訊中固指稱：「我的毒品來源是向丙○○以代價二、
    三千元購得一小包（重量不詳）安非他命來的」、「我向他購買過五次安非他命
    毒品，於八十九年元月初旬開始，都是我打他的行動電話0000－00000
    0號或0000－000000號兩支與他聯絡購買的，每次交易地點都是他送
    毒品到我家裡面給我的」等語，然於次日偵查時經檢察官訊問其：「安非他命向
    他（按指丙○○）買否？」，丁○○卻供稱：「沒有，是向他要的」等語，則其
    於二日內前後之供述，已全然不同；而嗣其於原審調查時，復又另為「忘了總共
    向丙○○買過幾次安非他命，約四、五次」、「每次都一千元左右」等語之證述
    ，其各次所述之情節莫衷一是、差異頗大甚明，既丁○○在警訊時及嗣在檢察官
    偵查與原審調查時所為供述前後不一，則其於警訊中所為之前揭指證是否堪予採
    信，已不無疑義。嗣證人謝全昱（即丁○○）於本院審理時，卻又證稱：「沒有
    向被告購買過安非他命」、「在警局時，我有吃ＦＭ２，迷迷糊糊的，我又有與
    他吵架，所以才如此講的」、「被告沒有轉讓安非他命給我」等語，則其前後供
    述不一，自以該證人於本院審理時之供述與事實相符，較可採信。另雖本件被告
    為警查獲時，經警當場扣得安非他命吸食器一組，惟查該吸食器乃被告施用毒品
    安非他命所用，業據被告供明在卷，且被告為警查獲後所採之尿液經送請台中市
    衛生局鑑定結果，亦確呈有甲基安非他命之陽性反應，有該局煙毒尿液檢驗成績
    書一紙在卷可考，是在被告自行亦有施用安非他命之情形下，該組扣案之吸食器
    ，自亦難採為公訴人所指被告涉犯販賣毒品安非他命罪嫌之證據甚明。
四、綜上所論述，本件實僅丁○○於警訊中所為之前揭指述為公訴人所指被告丙○○
    涉犯本案罪嫌之唯一論據，而上開丁○○於警訊中所為之指述，又因與其嗣在偵
    查及本院調查時所供述之情節全然不同，而有明顯之瑕疵，自難僅憑上開前後矛
    盾而有瑕疵之供述，遽認被告丙○○有販賣毒品安非他命予丁○○之犯行甚明。
    而本案復未扣得被告所有之任何毒品安非他命、分裝袋、磅秤等可堪佐證被告有
    販賣行為之物，自難僅憑證人丁○○可疑且先後不一之唯一供述，即遽認被告確
    有前開販賣毒品安非他命之犯行。此外，復查無其他積極證據足資認定被告有何
    公訴人所指犯行，本件既不能證明被告犯罪，揆諸前開法條規定及判例意旨，原
    審諭知被告無罪之判決，核無不合。檢察官上訴意旨略以：證人丁○○於事後偵
    查及審理中雖翻異前詞，稱係向被告要的云云，無非係事後迴護之詞，難以憑信
    ，原審以證人丁○○前後就毒品價格有差許差異之供述，即認其證言不實，而判
    被告無罪，顯有未洽等語，指摘原判決不當，為無理由，應予駁回。
五、被告經合法傳喚，無正當之理由不到庭，爰不待其陳述，逕行判決。
六、據上論斷，應依刑事訴訟法第三百六十八條、第三百七十一條，判決如主文。
本案經檢察官甲○○到庭執行職務。
中       華       民       國   九  十    年     三      月    二十     日
                                臺灣高等法院臺中分院刑事第四庭
                                      審判長法  官  洪  耀  宗
                  法  官  劉  登  俊
                                            法  官  吳  重  政
右正本證明與原本無異。
檢察官得上訴。
被告不得上訴。
如不服本判決應於收受送達後十日內向本院提出上訴書狀，其未敘述上訴之理由者並
得於提起上訴後十日內向本院補提理由書（均須按他造當事人之人數附繕本）。
                                           書記官  林  育  德
中       華       民       國   九  十    年     三      月   二十一    日
                                                                        Ｋ


司法院資訊處製作；財團法人民間司法改革基金會備份。
